臺灣士林地方法院刑事判決
110年度訴字第314號
公  訴  人  臺灣士林地方檢察署檢察官
被      告  黃仁帥



上列被告因傷害案件，經檢察官提起公訴（110年度偵字第1297
號），本院判決如下：
    主  文
黃仁帥犯傷害罪，處拘役肆拾日，如易科罰金，以新臺幣壹仟元
折算壹日。
    事  實
一、黃仁帥於民國109年11月27日2時許，駕駛車牌號碼000-0000
    號自用小客車（起訴書誤載為營業用小客車，應予更正，下
    稱系爭車輛），至臺北市○○區○○○路000巷00號對面搭載乘客
    賴治宇，嗣行至臺北市○○區○○路00號前時，因行駛路線之問
    題，與賴治宇發生口角爭執，竟基於傷害之犯意，下車至系
    爭車輛後座並持不詳物品毆打賴治宇，再將賴治宇趕下車後
    持續毆打，致賴治宇受有右額頭、左臉頰、右側手肘、右後
    背及雙膝蓋多處挫傷等傷害，嗣經賴治宇報警處理，而悉上
    情。
二、案經賴治宇訴由臺北市政府警察局南港分局報告臺灣士林地
    方檢察署檢察官偵查起訴。
    理  由
壹、程序方面：
一、本判決據以認定犯罪之被告黃仁帥以外之人於審判外之言詞
    及書面陳述，雖屬傳聞證據；然檢察官、被告於言詞辯論終
    結前，對於該等證據之證據能力均無爭執（本院訴字卷第20
    、68至70頁）；又本院審酌該等證據資料製作時之情況，尚
    無違法不當或證明力明顯過低之瑕疵，與本案待證事實復俱
    有關連性，認以之作為本案證據應屬適當，依刑事訴訟法第
    159 條之5規定，具有證據能力。
二、其餘本案認定犯罪事實之所有證據資料（含書證、物證等）
    ，均與本案事實具有關聯性，並無事證足認有違背法定程序
    或經偽造、變造等情事，且經本院依法踐行調查程序，檢察
    官、被告對於證據能力均未爭執，故均具有證據能力。
貳、實體方面：
一、認定犯罪事實所憑之證據及理由：
    上揭犯罪事實，業經被告於本院審理時坦承不諱（本院訴字
    卷第71頁），核與證人即告訴人賴治宇於警詢、偵查時之證
    述（偵卷第17、18、45至49頁）相符，並有汐止國泰綜合醫
    院診斷證明書1份（偵卷第21頁）在卷可憑，足認被告之任
    意性自白與前開事實相符，堪以採信。綜上所述，本案事證
    明確，被告犯行堪以認定，應予依法論科。
二、論罪科刑及沒收：
（一）核被告所為，係犯刑法第277條第1項之傷害罪。
（二）爰以行為人責任為基礎，審酌被告與告訴人僅因路線糾紛
      之細故，未能理性應對，竟持不詳物品毆打告訴人，造成
      告訴人受有事實欄所述傷害，所為應予非難；又衡酌被告
      於本院審理時已坦承犯行，但迄未與告訴人達成和解、賠
      償損失或取得其諒解，兼衡其犯罪動機、主觀惡性、犯罪
      手段、情節、告訴人受傷之程度，及其自述高中畢業，未
      婚，無子女，現從事病媒蚊防治工作及兼職駕駛，月收入
      3萬5,000元，需與其他兄弟姐妹共同扶養父親（本院訴字
      卷第71頁）等之智識程度、工作情形、生活狀況等一切情
      狀，量處如主文所示之刑，並諭知易科罰金之折算標準。
 (三）又被告持以毆打告訴人之不詳物品雖係被告供本件犯罪所
      用之物，惟未經扣案，復無證據顯示該物品仍存在，且無
      證據證明係被告所有，自無從宣告沒收。 
據上論斷，應依刑事訴訟法第299條第1項前段，刑法第277條第1
項、刑法第41條第1項前段，刑法施行法第1條之1，判決如主文
。
本案經檢察官鄭潔如提起公訴，檢察官郭季青到庭執行職務。
中　　華　　民　　國　　110 　年　　12　　月　　14　　日
                  刑事第一庭  審判長法  官  陳明偉
　　　　　　　　　                  法  官  鍾晴
　　　　　　　　　                  法  官  吳佩真
以上正本證明與原本無異。
如不服本判決應於收受送達後10日內向本院提出上訴書狀，並應
敘述具體理由。其未敘述上訴理由者，應於上訴期間屆滿後20 
日內向本院補提理由書 (均須按他造當事人之人數附繕本 )「切
勿逕送上級法院」。
                                    書記官  黃婕宜
中　　華　　民　　國　　110 　年　　12　　月　　14　　日
附錄本案論罪科刑法條全文：
中華民國刑法第277條：
傷害人之身體或健康者，處5年以下有期徒刑、拘役或50萬元以
下罰金。
犯前項之罪，因而致人於死者，處無期徒刑或7年以上有期徒刑
；致重傷者，處3年以上10年以下有期徒刑。